臺灣基隆地方法院宣示判決筆錄　　　　　　　 　 　　九十三年度基簡字第六六號
　　原　　　告　甲○○
　　被　　　告　乙○○
右當事人間九十三年度基簡字第六六號損害賠償事件，經本院於中華民國九十三年二
月二十四日言詞辯論終結，同年三月九日下午四時在本院民事第九法庭公開宣示判決
，出席職員如左︰
　　　　　　　　法　　　官　陳湘琳
　　　　　　　　法院書記官　許世賢
　　　　　　　　通　　　譯　顏漢良
朗讀案由兩造均未到
法官朗讀主文宣示判決，並諭知將判決主文、所裁判之訴訟標的及其理由要領，記載
於後：
    主　　　文
原告之訴及假執行之聲請均駁回。
訴訟費用新臺幣參仟捌佰陸拾元由原告負擔。
    事實及理由要領
一、原告主張：原告於八十八年十二月間在中華商業海事職業學校任教時，被告之子
    丙○○趁原告專心點名之際，自原告身後經過時以打火機燒焦原告頭髮，原告當
    時顧念丙○○前途，並未循法律途徑處理，惟為促使丙○○父母注意此行為之嚴
    重，曾以信函要求賠償新臺幣（下同）二萬元，詎丙○○父母向學校及在調解委
    員調解時誹謗原告勒索，對原告身心造成傷害，為此起訴請求被告賠償原告三十
    六萬元，及自起訴狀繕本送達翌日起至清償日止，按週年利率百分之五計算之利
    息。
二、被告則以：被告之子丙○○固於八十八年十二月間，在原告上課時玩弄打火機燒
    到原告一小撮頭髮，但事後已向原告道歉與悔過，並接受學校處罰，原告亦已原
    諒丙○○，原告未舉證證明其身心因此受到侵害，且應在法定期間內請求賠償，
    並否認曾誹謗原告等語，作為抗辯。
三、原告主張其於八十八年十二月間在中華商業海事職業學校任教時，被告之子丙○
    ○趁原告專心點名之際，自原告身後經過時以打火機燒焦原告頭髮之事實，為兩
    造所不爭執，堪認原告此部分之主張為真實。然查：(一)被告以原告應在法定期間
    內請求賠償等語置辯，應係主張民法之時效抗辯。按因故意或故失不法侵害他人
    之權利者，負損害賠償責任；無行為能力人或限制行為能力人，不法侵害他人之
    權利者，以行為時有識別能力為限，與其法定代理人連帶負損害賠償責任；因侵
    權行為所生之損害賠償請求權，自請求權人知有損害及賠償義務人時起，二年間
    不行使而消滅；民法第一百八十四條第一項前段、第一百八十七條第一項、第一
    百九十七條第一項分別定有明文。次按消滅時效，自請求權可行使時起算；消滅
    時效，因請求、起訴而中斷，聲請調解與起訴有同一效力；時效因請求而中斷者
    ，於請求後六個月內不起訴，視為不中斷；為民法第一百二十八條、第一百二十
    九條第一項第一款、第三款、第二項第二款、第一百三十條所明定。(二)被告子丙
    ○○於八十八年十二月間以打火機燒毀原告頭髮，原告於當時即知受有損害及有
    損害賠償責任之原因事實，且其請求權並無不能行使之情形，則其請求權應自八
    十八年十二月丙○○以打火機燒燬其頭髮之日起算。嗣原告於八十九年五月十一
    日及九十年十一月二日向被告請求二萬元，並於九十一年十一月二十七日向基隆
    市安樂區調解委員會聲請調解，及於九十二年十一月二十七日向臺北縣萬里鄉調
    解委員會聲請調解，請求被告給付三十六萬元，均調解不成立等情，為兩造所不
    爭執，並有被告所提信函、萬里郵局存證信函第二七七號、基隆市安樂區調解委
    員會通知、臺北縣萬里鄉調解委員會通知各一件、聲請調解書二件（以上均為影
    本）足稽，則原告之請求權於八十九年五月十一日、九十年十一月二日向被告請
    求二萬元時，雖生中斷之效力，但未於請求後六個月內提起訴訟，依民法第一百
    三十條規定，其請求時效視為不中斷，揆諸民法第一百九十七條第一項規定，原
    告之請求權因二年間不行使而消滅。原告於請求權時效完成，始於九十一年十一
    月二十七日、九十二年十一月二十七日聲請調解，並於九十二年十二月二十三日
    提起本件訴訟，已逾上開規定之二年時效，至為明確，被告為時效之抗辯，自屬
    有據。
四、又按民事訴訟法第二百七十七條規定，當事人主張有利於己之事實者，就其事實
    有舉證責任。又按請求履行債務之訴，除被告自認原告所主張債權發生原因外，
    應先由原告就其主張此項事實負舉證責任，必須證明其為真實後，被告於其抗辯
    事實，始應負證明之責任，此為舉證責任分攤之原則（最高法院四十三年台上字
    第三七七號判例要旨參照）。原告主張被告向中華商業海事職業學校及調解委員
    會誹謗原告勒索之事實，為被告所否認，因此就被告有誹謗原告行為此有利於原
    告之事實，應由原告負舉證責任，惟未據原告舉證以實其說，其空言主張被告誹
    謗其勒索云云，即難採信。
五、從而，原告依侵權行為之法律關係，請求被告給付三十六萬元及法定遲延利息，
    為無理由，應予駁回。原告之訴既經駁回，其假執行之聲請即失依據，應併予駁
    回。
六、本件訴訟費用即第一審裁判費三千八百六十元，應由原告負擔。
中　　　華　　　民　　　國　　九十三　　年　　　三　　　月　　　九　　　日
~B臺灣基隆地方法院基隆簡易庭
~B　　法院書記官　許世賢
~B　　法　　　官　陳湘琳
右為正本係照原本作成。
本筆錄正本之送達，與判決正本之送達同一效力。
對於本件判決如有不服，應於收受送達後二十日內向本院提出上訴書狀，上訴於本院
合議庭，並按他造當事人之人數附具繕本。
中　　　華　　　民　　　國　　九十三　　年　　　三　　　月　　　九　　　日
~B　　法院書記官　許世賢
